【裁判字號】    98,審訴,3948
【裁判日期】    981119
【裁判案由】    毒品危害防制條例
【裁判全文】
臺灣高雄地方法院刑事判決            98年度審訴字第3948號
公  訴  人  臺灣高雄地方法院檢察署檢察官
被      告  甲○○
上列被告因毒品危害防制條例案件，經檢察官提起公訴（起訴案
號：98年度毒偵字第4944號）後，嗣因被告就被訴事實為有罪之
陳述，本院依簡式審判程序審理，判決如下：
    主  文
甲○○施用第一級毒品，累犯，處有期徒刑玖月。又施用第二級
毒品，累犯，處有期徒刑伍月。又持有第一級毒品，累犯，處有
期徒刑月，扣案之第一級毒品海洛因伍包（合計淨重零點肆零
公克，空包裝總重壹點零公克）均沒收銷燬之。應執行有期徒
刑壹年貳月，扣案之第一級毒品海洛因伍包（合計淨重零點肆零
公克，空包裝總重壹點零公克）均沒收銷燬之。
    事  實  及  理  由
一、本件被告甲○○所犯之罪，為死刑、無期徒刑、最輕本刑為
    3 年以上有期徒刑以外之罪，其於準備程序進行中，就被訴
    事實為有罪之陳述，經本院告知簡式審判程序之旨，並聽取
    檢察官及被告之意見後，裁定進行簡式審判程序。
二、犯罪事實：
    甲○○前曾於民國88年間，因施用毒品案件，經本院以88年
    度毒聲字第1362號裁定送勒戒處所施以觀察、勒戒後，認無
    繼續施用毒品之傾向，於88年3 月5 日釋放出所（指揮書執
    畢日期88年3 月19日），嗣復於89年間，再因施用毒品案件
    ，經本院裁定送觀察勒戒後，認有繼續施用毒品之傾向，經
    本院以89年度毒聲字第1676號裁定入戒治處所施以強制戒治
    ，該案並經本院以92年度訴字第839 號判處有期徒刑7 月確
    定，於93年4 月30日執行完畢。再因施用毒品、竊盜案件，
    經本院以95年度訴字第4429號、95年度簡字第7171號、96年
    度易字第1461號號判處有期徒9 月、4 月、5 月、7 月確定
    ，嗣經減刑並定應執行刑有期徒刑8 月確定，於97年1 月19
    日縮短刑期執行完畢。詎其不知悔改，竟分別基於施用第一
    級毒品海洛因及第二級毒品甲基安非他命之犯意，於98年7
    月27日上午6 時許，在高雄縣橋頭鄉鄉公所旁公園內，將第
    一級毒品海洛因摻水，以針筒注射之方式，施用第一級毒品
    海洛因1 次。施用完畢後，在上址，再以將甲基安非他命置
    入玻璃球內燒烤吸食產生煙霧之方式，施用第二級毒品甲基
    安非他命1 次。另基於持有第一級毒品海洛因之犯意，於98
    年7 月27日上午8 時30分許，在高雄縣橋頭鄉公所旁的公園
    內某處，以新臺幣2500元之代價，向年籍不詳之綽號「澎仔
    」之成年男子購入第一級毒品海洛因5 包（合計淨重0.40公
    克，空包裝總重1.30公克）而持有之。嗣於同日上午9 時40
    分許，騎乘機車行經高雄縣橋頭鄉○○路1168號前，因行跡
    可疑，為警盤查查獲，並當場查扣上開海洛因5 包，經採集
    其尿液送驗，結果呈可待因、嗎啡、安非他命及甲基安非他
    命陽性反應。
三、證據名稱：
    被告於本院審理中之自白，高雄市政府警察局楠梓分局扣押
    筆錄暨扣押物品目錄表1 份，尿液送驗編號與真實姓名對照
    表（D98265）、高雄市立凱旋醫院98年8 月12日濫用藥物尿
    液檢驗報告、法務部調查局98年9 月4 日濫用藥物實驗室鑑
    定書各1 紙，扣案之第一級毒品海洛因5 小包（合計淨重0.
    40公克，空包裝總重1.30公克），臺灣高等法院被告前案紀
    錄表。
四、核被告上開所為，分別係犯毒品危害防制條例第10條第1 、
    2 項施用第一級毒品罪、施用第二級毒品罪，及同條例第11
    條第1 項持有第一級毒品罪。起訴書雖未於所犯法條欄引用
    被告涉犯持有第一級毒品罪之條文，惟檢察官已於犯罪事實
    欄載明被告持有第一級毒品海洛因為警查獲之事實，是該持
    有犯行亦在起訴範圍內，本院自得予以審理。被告持有第一
    、二級毒品後，進而施用，就其持有所施用之第一、二級毒
    品部分，其持有之低度行為應被施用高度行為所吸收，不另
    論其該部分之持有第一、二級毒品罪。被告所犯上開3 罪，
    犯意各別，行為互殊，應予分論併罰。被告有如前開犯罪科
    刑及執行紀錄，此有臺灣高等法院被告前案紀錄表1 份在卷
    可稽，其前受徒刑之執行完畢後，5 年以內分別故意再犯本
    件有期徒刑以上之3 罪，均為累犯，應依刑法第47條第1 項
    規定，各加重其刑。
五、爰審酌被告前經強制戒治及刑罰之執行，仍未能徹底戒絕毒
    品，再犯本件施用毒品罪，顯見其自制力不足，無法擺脫毒
    品，未能體悟施用毒品對自己造成之傷害及社會之負擔，惟
    念所犯施用毒品罪乃屬戕害自身身心健康行為，尚未對他人
    造成實害，其行為本身對社會所造成之危害並非直接，反社
    會性之程度應屬較低，並斟酌其持有之毒品之數量，及其犯
    後均坦承犯行，犯後態度良好等一切情狀，分別量處如主文
    所示之刑，並定應執行刑。扣案之白色粉末5 包（合計淨重
    0.40公克，空包裝總重1.30公克），確屬第一級毒品海洛因
    無訛，此有法務部調查局98年9 月4 日濫用藥物實驗室鑑定
    書1 紙在卷可稽，而裝盛該第一級毒品海洛因之包裝袋，其
    中亦含有無法析離之第一級毒品海洛因，均應依毒品危害防
    制條例第18條第1 項前段規定，在相關主文項下諭知沒收銷
    燬之。至鑑驗耗用之毒品海洛因既已滅失，即無庸再予宣告
    沒收銷燬，附此敘明。
據上論斷，應依刑事訴訟法第273 條之1 第1 項、第299 條第1
項前段、第310 條之2 、第454 條第1 項，毒品危害防制條例第
10條第1 、2 項、第11條第1 項、第18條第1 項前段，刑法第11
條、第47條第1 項、第51條第5 款，判決如主文。
本案經檢察官乙○○到庭執行職務。
中    華    民    國    98    年    11    月    19    日
                  刑事第十庭  法  官  顏銀秋
以上正本證明與原本無異。
如不服本判決應於收受送達後10日內向本院提出上訴書狀，並應
敘述具體理由；如未敘述上訴理由者，應於上訴期間屆滿後20日
內向本院補提理由書（均須按他造當事人之人數附繕本）「切勿
逕送上級法院」。
中    華    民    國    98    年    11    月    19    日
                              書記官  林豐富
附錄論罪科刑法條：
毒品危害防制條例第10條（施用毒品罪）
施用第一級毒品者，處6月以上5年以下有期徒刑。
施用第二級毒品者，處3年以下有期徒刑。
毒品危害防制條例第11條第1項（持有第一級毒品罪）
持有第一級毒品者，處 3 年以下有期徒刑、拘役或新臺幣 5 萬
元以下罰金。


司法院資訊處製作；財團法人民間司法改革基金會備份。
